【裁判字號】    95,交抗,203
【裁判日期】    950324
【裁判案由】    違反道路交通管理處罰條例
【裁判全文】
臺灣高等法院交通事件裁定             95年度交抗字第203號
抗  告  人
即受處分人  甲○○
上列抗告人因違反道路交通管理處罰條例案件，不服臺灣臺北地
方法院，中華民國95年2月22日所為裁定（95年度交聲字第99號
），提起抗告，本院裁定如下：
    主  文
抗告駁回。
    理  由
一、按車輛行至無號誌或號誌故障而無交通警察指揮之交岔路口
    ，支線道車應暫停讓幹線道車先行；未劃分幹、支線或同為
    幹線道或支線道者，轉彎車應暫停讓直行車先行；如同為直
    行車或轉彎車者，左方車應暫停讓右方車先行，道路交通安
    全規則第102條第1項第2款定有明文。又汽車駕駛人爭道行
    駛有「線道車不讓幹線道車先行，或兩線均為幹線道或支線
    道時，左方車不讓右方車先行」者，處新臺幣（下同）六百
    元以上一千八百元以下罰鍰；並記違規點數一點，道路交通
    管理處罰條例第45條第9款、第63條第1項第1款亦有明文。
二、經查：
  (一)抗告人即受處分人甲○○，駕駛車牌號碼 DK-0979號自小客
    車，於民國94年8月7日下午4時許，自臺北市○○路180巷由
    西向東方向行駛，行經該路段與168巷12弄交岔路口時，與
    張四維所駕駛之車牌號碼0736-FL號自小客車發生碰撞而肇
    事等情，有道路交通事故現場圖、調查報告表、初步分析研
    判表、談話紀錄表、補充資料表等資料影本在卷可稽，並為
    異議人所不爭執。
  (二)又交岔路口若設有閃光紅燈或「讓」、「停」等標誌、標線
    之道路應為支線道，設有閃光黃燈或未設上述相關標誌、標
    線道路為幹線道，此有道路交通標誌標線號誌設置規則第58
    條、第59條、第172條、第177條、第211 條之規定，暨交通
    部91年9月12日交路字第0910008816號函可參。本件事故現
    場之交岔路口並無號誌，四周亦無任何「停」、「讓」標誌
    ，有卷附事故現場圖足憑，依前揭說明，上開路口之兩線道
    均為幹線道。抗告人既屬直行之左方車，自應讓張四維所駕
    之右方車先行。聲明異議意旨稱：目前法規並無明確規範無
    號誌、標誌路口如何區分幹線、支線道，而自行依部分車輛
    行車事故鑑定人員所著文章認定自己有優先路權之情，顯屬
    誤會。
  (三)又據抗告人於前揭交通事故談話紀錄表中自承：「我行駛於
    松德路180巷西往東直行至肇事地點時，與松德路168巷12
    弄南往北直行的自小客車發生碰撞，我車的右側車身部分及
    右前門部分與對方車的前車頭發生碰撞」、「（問：發現危
    害狀況時距離對方多遠？）發現對方的車約一秒鐘後就發生
    了」等語，核與李四維所述事故經過，大致相符，足見異議
    人由臺北市○○路180巷駛出前，確實『並未暫停』讓其右
    方車即李四維之車輛先行，其違規之行為甚明。至聲明異議
    意旨稱：事發現場有一停放於路旁之休旅車阻擋其視線云云
    ，非惟不能據為抗告人有利之認定，反適足證明其確未採取
    停讓措施，即貿然行駛，爭行通過前開交岔路口中心線；另
    抗告人執張四維曾自承與朋友談事情，才沒注意到其車輛等
    語為爭執乙節，縱然屬實，亦僅涉及張四維是否亦具過失，
    尚不能解免抗告人違規事實之認定。
  (四)原裁定就抗告人違規行為之認定，已於理由中敘明如上，並
    就聲明異議意旨之質疑，詳予指駁，因而認定受處分人甲○
    ○確有於前揭時、地駕駛自用小客車至無號誌而無交通警察
    指揮之交岔路口，左方車未暫停讓右方車先行之違規行為明
    確，原處分機關依首揭道路交通管理處罰條例之規定，裁處
    受處分人一千八百元罰鍰，並記違規點數一點，尚無違誤，
    從而駁回其異議，經核並無不合，受處分人未附理由提起抗
    告，且至本裁定為止亦未補提任何書狀指摘原裁定有何不當
    ，其抗告顯無理由，應予駁回。
三、據上論結，應依道路交通案件處理辦法第26條，刑事訴訟法
    第412條，裁定如主文。
中    華    民    國    95    年    3     月    24    日
                  交通法庭審判長法  官  溫耀源
                                法  官  周政達
                                法  官  邱同印
以上正本證明與原本無異。
不得再抗告。
                                書記官  莊昭樹
中    華    民    國    95    年    3     月    24    日


司法院資訊處製作；財團法人民間司法改革基金會備份。
